最高法院刑事判決　　　　　　　　　　　　　　　八十六年度台上字第六一六六號
　　上訴人　甲○○
右上訴人因違反麻醉藥品管理條例案件，不服台灣高等法院中華民國八十六年七月二
十四日第二審判決（八十四年度上訴字第五一○一號，起訴案號：台灣台北地方法院
檢察署八十五年度偵字第五七二七號），提起上訴，本院判決如左：
    主  文
上訴駁回。
    理  由
按刑事訴訟法第三百七十七條規定，上訴於第三審法院，非以判決違背法令為理由，
不得為之。是提起第三審上訴，應以原判決違背法令為理由，係屬法定要件。如果上
訴理由狀並未依據卷內訴訟資料，具體指摘原判決不適用何種法則或如何適用不當，
即應認其上訴為違背法律上之程式，予以駁回。本件上訴人甲○○上訴意旨略謂：原
審未詳加調查，全憑楊水勝在警訊之供述，即認定上訴人有本件犯行，詳閱原判決所
載之事實，有多處不符，上訴人係因將國民身分證借予友人謝耿民辦理旅社住宿登記
，為警查獲，在警局時，警員要求上訴人提供資料，上訴人無奈才提供楊水勝住處資
料，致使楊水勝誤解上訴人。上訴人在原審審理中，為避免結仇加深，不便供出實情
，乃聲請上訴人之父為輔佐人，但該輔佐人於原審審理期間，未能到庭釋明上開原由
，實有不當云云。惟查原判決係依憑上訴人警訊之自白，核與證人楊水勝在檢察官偵
查中所供情節相符，原審調查時，楊水勝仍為相同之供述，據以認定上訴人有本件連
續八次非法販賣安非他命予楊水勝吸用牟利之犯行，並非如上訴意旨所謂全憑楊水勝
在警訊之供述為唯一之論據。對於上訴人在第一審及原審審理中，翻異前供，否認犯
罪，所為與楊水勝共同向謝耿民購買安非他命，非販賣安非他命予楊水勝之辯解，認
係諉卸之詞，不足採信，亦已加以指駁。因將第一審判決關於上訴人部分撤銷，改判
仍論處上訴人連續非法販賣化學合成麻醉藥品（累犯）罪刑。上訴意旨僅泛謂原判決
所載事實有多處不符，然究竟如何不符而有何違背法令情形存在，並未依據原判決及
卷證資料，予以具體表明，已難謂為合法之第三審上訴理由。又依刑事訴訟法第三十
六條及第三十七條之規定，限於最重本刑為拘役或專科罰金案件之被告，或自訴案件
之自訴人，始得委任代理人到場。經核上訴人係於民國八十六年一月八日具狀聲請准
予委任其父張政一為「訴訟代理人」，代為一切訴訟行為，因非屬於上開法定得委任
代理人之案件，自難准許。原審乃於同年一月二十四日調查時，闡示上訴人是否聲請
其父張政一為輔佐人﹖上訴人答稱：「我不希望他為輔佐人，是訴訟代理人」。則於
原審調查審理中，上訴人與其父張政一既未曾合法陳明以張政一為上訴人之輔佐人（
原審曾合法通知張政一於八十六年六月十九日審判期日到庭，張政一亦未到庭），自
無須予張政一以輔佐人身分到庭陳述意見之機會。此部分上訴意旨，並非依據卷內資
料執為指摘，亦不得據為適法之第三審上訴理由。應認其上訴為違背法律上之程式，
予以駁回。
據上論結，應依刑事訴訟法第三百九十五條前段，判決如主文。
中      華      民      國    八十六    年      十      月     十七     日
                              最高法院刑事第二庭
                                  審判長法官  施  文  仁
                                        法官  陳  炳  煌
                                        法官  張  淳  淙
                                        法官  洪  文  章
                                        法官  林  錦  芳
      右正本證明與原本無異
                                              書  記  官
中      華      民      國    八十六    年      十      月    二十四    日
